臺灣雲林地方法院刑事判決　　　　　　 100年度侵訴字第29號
公　訴　人　臺灣雲林地方法院檢察署檢察官
被　　　告　鄭○○
選任辯護人　江克釗律師（財團法人法律扶助基金會）
輔　佐　人
即被告之母　張○○
輔　佐　人
即被告之父　鄭○○
上列被告因妨害性自主罪案件，經檢察官提起公訴（100 年度偵
字第3593號），本院判決如下：
    主      文
鄭○○對於未滿十四歲之女子為性交，處有期徒刑壹年柒月。又
對於未滿十四歲之女子為性交，處有期徒刑壹年陸月。又對於未
滿十四歲之女子為性交，處有期徒刑壹年柒月。應執行有期徒刑
貳年。緩刑伍年。緩刑期間付保護管束。
    事實及理由
壹、犯罪事實：
    鄭○○因參與廟會活動結識甲女（卷內代號0000-000000 ，
    民國86年11月生，姓名、其餘年籍資料均詳卷），明知甲女
    係未滿14歲之未成年女子，竟於民國100 年2 月9 日，在雲
    林縣○○鄉○○國中與甲女約會後，基於與甲女合意性交之
    犯意，駕車搭載甲女前往雲林縣○○鄉○○村某處涼亭旁停
    車，而在車內以其陰莖插入甲女陰道之方式，與甲女合意性
    交1 次。又於100 年2 月12日，鄭○○邀約甲女與友人蔡○
    ○（卷內代號0000-000000C，姓名、年籍資料均詳卷）及藍
    ○○（卷內代號0000-000000F，姓名、年籍資料均詳卷）共
    赴合歡山遊玩，並於途中前往雲林縣○○市「○○汽車旅館
    」休息時，另基於與甲女合意性交之犯意，藉詞支開蔡○○
    及藍○○，而在該旅館813 號房內，以將其手指插入甲女陰
    道之方式，與甲女合意性交1 次。另於100 年2 月16日，鄭
    ○○邀約甲女、友人林○○（卷內代號0000-000000I，姓名
    、年籍資料均詳卷）、張○○（卷內代號0000-000000E，姓
    名、年籍資料均詳卷）及藍○○共赴「○○汽車旅館」聚會
    ，復基於與甲女合意性交之犯意，支開林○○、張○○及藍
    ○○，而在該旅館836 號房內，以將其陰莖插入甲女陰道之
    方式，與甲女合意性交1 次。嗣因甲女之母即乙女（卷內代
    號0000-000000A，姓名、年籍資料詳卷）得知上情，報警究
    辦，方循線查獲上情。
貳、認定犯罪事實所憑之證據及理由：
一、證據能力方面：
  (一)按被告以外之人於偵查中向檢察官所為陳述，除顯有不可信
    之情況者外，得為證據，刑事訴訟法第159 條之1 第2 項定
    有明文。檢察官在偵查中對被告以外之人所為之偵查筆錄，
    性質上屬傳聞證據，惟刑事訴訟法規定檢察官代表國家偵查
    犯罪、實施公訴，依法其有訊問被告、證人及鑑定人之權，
    證人、鑑定人並須具結，而實務運作時，檢察官偵查中向被
    告以外之人所取得之陳述，原則上均能遵守法律規定，不致
    違法取供，其可信度極高，職是，被告以外之人前於偵查中
    已具結而為證述，除反對該項供述得具有證據能力之一方，
    已釋明「顯有不可信之情況」之理由外，不宜遽指該證人於
    偵查中之陳述不具證據能力。經查，甲女在檢察官面前以證
    人身分製作之證述筆錄（未滿16歲，依法無庸具結，見警卷
    第10頁至第13頁），被告鄭○○及辯護人均未提及檢察官在
    訊問時有不法取供之情形，亦未釋明上開筆錄有何顯不可信
    之情況，依上開規定，前開陳述筆錄均得作為本案證據使用
    。
  (二)又被告以外之人於審判外之陳述，雖不符刑事訴訟法第159
    條之1 至之4 等4 條規定，而經當事人於審判程序同意作為
    證據，法院審酌該陳述作成時之情況，認為適當者，亦得作
    為證據，刑事訴訟法第159 條之5 第1 項亦有明文。本判決
    後開所引用之其餘各該被告以外之人於審判外之陳述（包括
    言詞及書面陳述），原則上均不得作為證據使用，惟被告及
    辯護人雖均知上開證據資料為傳聞證據，但於本院審判程序
    中均表示同意作為證據使用（見本院卷第36頁、第53頁），
    本院審酌上開證據製作時之情況，並無違法不當之情事，認
    為以之作為證據應屬適當，依前說明，應認該等供述證據例
    外具有證據能力。
二、證明力方面：
    上開犯罪事實，業據被告於警詢、偵查及本院審理中均坦承
    不諱（見警卷第1 頁至第8 頁；偵卷第28頁至第30頁；本院
    卷第21頁、第53頁），核與證人甲女、蔡○○、藍○○、林
    ○○、張○○於警詢或偵查中之指證情節相符（見警卷第10
    頁至第13頁、第17頁至第22頁、第24頁至第28頁、第30 頁
    至第36頁、第49頁至第54頁），並有警方蒐證照片14張在卷
    可稽（見警卷第59頁至第63頁）。綜上足認被告之自白與事
    實相符，可以採信，本案事證明確，被告犯行洵堪認定，應
    依法論科。
參、論罪科刑之理由：
一、按「稱性交者，謂非基於正當目的所為之下列性侵入行為：
    一、以性器進入他人之性器、肛門或口腔，或使之接合之行
    為。二、以性器以外之其他身體部位或器物進入他人之性器
    、肛門，或使之接合之行為。」刑法第10條第5 項規定甚明
    。本件被告以其手指或陰莖進入甲女陰道之行為，參前規定
    ，均屬性交行為。又甲女為86年11月生，與被告為性交行為
    時係未滿14歲之女子。準此，核被告所為，均係犯第227 條
    第1 項對於未滿14歲之女子為性交罪。
二、被告所犯3 罪，犯意各別，行為各自獨立，應分論併罰之。
三、刑法第227 條第1 項對於未滿14歲之女子為性交罪之法定刑
    為「3 年以上10年以下有期徒刑」，立法理由係為保護兒童
    、少年身心得以正常發育成長，就未滿14歲之男女因生理及
    心智發育未臻成熟，對於性行為欠缺健全之意思決定能力，
    並防止父母、監護人等對於少男、少女之保護教養權受侵害
    。但若不分犯罪情節輕重，概處以上開刑責，難免輕重失衡
    ，倘有情輕法重情形，於裁判時自得適用刑法第59條酌量減
    輕其刑，以避免過嚴之刑罰，此參之司法院大法官釋字第26
    3 號解釋文自明。亦即，法院為避免刑罰過於嚴苛，於情輕
    法重之情況下，應合目的性裁量而有適用刑法第59條酌量減
    輕被告刑度之義務。且適用刑法第59條酌量減輕其刑時，並
    不排除同法第57條所列舉10款事由之審酌（最高法院70年度
    第6 次刑事庭會議決議參照）。基此，本院審酌被告年僅19
    歲，正值血氣方剛，對男女性事好奇之齡，因思慮不周，一
    時衝動，方與甲女交友過程中貿然觸犯刑典，此固然影響甲
    女身心發展及構成對甲女父母保護教養權之侵害，但被告於
    案發後自始坦承犯行，已見悔改之意，且刑法第227 條第1
    項對於未滿14歲之女子為性交罪與同條第3 項之對於14歲以
    上未滿16歲之女子為性交罪，法定最輕本刑分別為「3 年有
    期徒刑」、「2 月有期徒刑」，刑度可謂天差地遠，故與甫
    滿14歲或即將滿14歲之女子為性交，即會因犯罪時間差距「
    數天」，而得刑度差距「數年」之結果，此一年齡之規定固
    為立法者為免法律執行困難所為之立法裁量，但本院於審判
    時，仍應將案發時甲女已滿13歲之情形一併納入考量，另被
    告於本院審理中已與甲女、甲女之父丙男（卷內代號0000-0
    00000X，姓名、年籍資料詳卷，與乙女業於94年6 月7 日離
    婚，離婚後甲女之親權約定由丙男行使））以新臺幣30萬元
    達成和解（已履行），此有本院和解筆錄1 紙為證，縱若科
    以法定最低刑度之刑（有期徒刑3 年），對被告甫開始自我
    掌握創造之大好青春，無異為重大之打擊，衡酌本案犯罪情
    節，應有情輕法重，且足堪憫恕之情形，本院認處以法定最
    低本刑3 年有期徒刑，仍屬過重，客觀上足以引起一般人之
    同情，爰均依刑法第59條規定減輕其刑。
四、本院考量上情，並斟酌被告以陰莖或手指為本案性交行為之
    不法內涵有別（以陰莖插入之犯罪情節較重），暨被告自承
    父母離異，家庭並非健全，目前從事搬米之工作，收入不固
    定，及國中肄業之教育程度等一切情狀，分別量處如主文所
    示之刑，再定其應執行之刑。
五、被告未曾因故意犯罪受有期徒刑以上刑之宣告（見臺灣高等
    法院被告前案紀錄表），因一時失慮誤蹈法網，犯後已知錯
    坦承犯行，也獲得甲女、丙男之諒解，願意給予被告緩刑之
    機會（見本院卷第36頁反面），則被告經此偵審程序及上開
    刑之宣告，當知所警惕，信無再犯之虞，本院認所宣告之刑
    以暫不執行為適當，爰併予宣告緩刑5 年，同時依刑法第93
    條第1 項第1 款規定，諭知於緩刑期間付保護管束，以啟自
    新。
肆、應適用之法律：
一、刑事訴訟法第299 條第1 項前段。
二、刑法第227 條第1 項、第51條第5 款、第59條、第74條第1
    項第1 款、第93條第1 項第1 款。
本案經檢察官黃煥軒到庭執行職務。
中    華    民    國   100    年    11    月    30    日
                  刑事第五庭  審判長法  官 許佩如 
                                    法  官 鍾世芬 
                                    法  官 王紹銘 
                                     
以上正本證明與原本無異。
如不服本判決應於收受判決後10日內向本院提出上訴書狀，並應
敘述具體理由。其未敘述上訴理由者，應於上訴期間屆滿後20日
內向本院補提理由書(均須按他造當事人之人數附繕本)「切勿逕
送上級法院」。
                                    書記官 洪秀虹 

中    華    民    國   100    年    11    月    30    日
附錄本案論罪科刑法條全文：
中華民國刑法第227 條：
對於未滿14歲之男女為性交者，處3 年以上10年以下有期徒刑。
對於未滿14歲之男女為猥褻之行為者，處6 月以上5 年以下有期
徒刑。
對於14歲以上未滿16歲之男女為性交者，處7 年以下有期徒刑。
對於14歲以上未滿16歲之男女為猥褻之行為者，處3 年以下有期
徒刑。
第1 項、第3 項之未遂犯罰之。